臺灣新竹地方法院刑事判決　　　　　　100年度審易字第304號
公　訴　人　臺灣新竹地方法院檢察署檢察官
被　　　告　紀偉
上列被告因違反毒品危害防制條例案件，經檢察官提起公訴（99
年度毒偵字第2157號），本院依簡式審判程序判決如下：
    主  文
紀偉施用第二級毒品，處有期徒刑陸月，如易科罰金，以新臺幣
壹仟元折算壹日。
    事  實
一、紀偉前曾於92年間因施用毒品案件，經國防部北部地方軍事
    法院檢察署檢察官聲請，並經國防部北部軍事法院於92年12
    月16日以92年度信裁字第260 號裁定送觀察、勒戒後，旋因
    觀察、勒戒結果，因認無繼續施用毒品傾向，於93年1 月8
    日執行完畢出所，並經國防部北部地方軍事法院檢察署檢察
    官於93年1 月9 日以92年度偵字第496 號為不起訴處分確定
    。其又於93年間因施用毒品案件，經臺灣新竹地方法院檢察
    署檢察官聲請簡易判決處刑，而經本院於93年7 月14日以93
    年度竹東簡字第86號判處有期徒刑5 月，復經本院於93年10
    月20日以93年度簡上字第78號撤銷原判決，改判處有期徒刑
    5 月確定。其又於98年間因施用毒品案件，經臺灣新竹地方
    法院檢察署檢察官聲請簡易判決處刑，而經本院於98年11月
    26日以98年度竹東簡字第232 號判處有期徒刑6 月，於98年
    12月28日確定。其又於99年1 月間因施用毒品案件，經臺灣
    新竹地方法院檢察署檢察官起訴，而經本院於99年3 月31日
    以99年度審易字第73號判處有期徒刑6 月及6 月，應執行有
    期徒刑10月確定。其又於99年2 月間因施用毒品案件，經臺
    灣新竹地方法院檢察署檢察官起訴，而經本院於99年5 月7
    日以99年度審訴字第256 號判處有期徒刑6 月、6 月，於99
    年6 月7 日確定。
二、詎紀偉猶不知悔改，仍未戒除毒癮，復於前開觀察勒戒執行
    完畢及前揭違反毒品危害防制條例案件後，又另行起意，並
    基於施用第二級毒品甲基安非他命之犯意，於99年2 月2 日
    19時15分許為警採尿時起往前回溯96小時內某時許，在其位
    於新竹縣尖石鄉義興村1 鄰13號之居所內，以將第二級毒品
    甲基安非他命置放玻璃球內，再以火燒烤，吸其煙霧之方式
    ，施用第二級毒品甲基安非他命。嗣其於99年2 月2 日因另
    案強盜案件為警緝獲，經警將其同意後親採封緘之尿液送驗
    結果呈安非他命陽性反應及甲基安非他命陽性反應，因而循
    線查悉上情。
三、案經新竹縣警察局橫山分局報告臺灣新竹地方法院檢察署檢
    察官偵查起訴。
    理  由
一、本件被告紀偉所犯毒品危害防制條例第10條第2 項施用第二
    級毒品罪，非死刑、無期徒刑、最輕本刑為三年以上有期徒
    刑之罪或高等法院管轄第一審案件，其於本院準備程序進行
    中就被訴事實為有罪之陳述，本院認為合於刑事訴訟法第27
    3 條之1 第1 項之規定，裁定進行簡式審判程序，先予敘明
    。
二、訊據被告紀偉對於上揭時地以如事實欄所示方法，施用第二
    級毒品甲基安非他命等情坦承不諱，而經警將被告親採封緘
    之尿液送驗結果，確呈安非他命及甲基安非他命陽性反應等
    情，亦有新竹縣政府警察局毒品犯罪嫌疑人尿液採驗作業管
    制紀錄及詮昕科技股份有限公司於99年2 月10日所出具之濫
    用藥物檢驗報告各1 份附卷足憑，足見被告所為前開自白，
    確與事實相符而堪採信。
三、再者，被告前曾於92年間因施用毒品案件，經國防部北部地
    方軍事法院檢察署檢察官聲請，並經國防部北部軍事法院於
    92年12 月16 日以92年度信裁字第260 號裁定送觀察、勒戒
    後，旋因觀察、勒戒結果，因認無繼續施用毒品傾向，於93
    年1 月8日 執行完畢出所，並經國防部北部地方軍事法院檢
    察署檢察官於93年1 月9 日以92年度偵字第496 號為不起訴
    處分確定。其又於93年間因施用毒品案件，經臺灣新竹地方
    法院檢察署檢察官聲請簡易判決處刑，而經本院於93年7 月
    14日以93年度竹東簡字第86號判處有期徒刑5 月，復經本院
    於93年10月20日以93年度簡上字第78號撤銷原判決，改判處
    有期徒刑5 月確定。其又於98年間因施用毒品案件，經臺灣
    新竹地方法院檢察署檢察官聲請簡易判決處刑，而經本院於
    98年11月26日以98年度竹東簡字第232 號判處有期徒刑6 月
    ，於98年12月28日確定。其又於99年1 月間因施用毒品案件
    ，經臺灣新竹地方法院檢察署檢察官起訴，而經本院於99年
    3 月31日以99年度審易字第73號判處有期徒刑6 月及6 月，
    應執行有期徒刑10月確定。其又於99年2 月間因施用毒品案
    件，經臺灣新竹地方法院檢察署檢察官起訴，而經本院於99
    年5 月7 日以99年度審訴字第256 號判處有期徒刑6 月、6
    月，於99年6 月7 日確定等情，亦有臺灣新竹地方法院檢察
    署刑案資料查註紀錄表、被告提示簡表、全國施用毒品案件
    紀錄表、受觀察勒戒人毒品及前科紀錄簡列表、矯正簡表暨
    臺灣高等法院被告前案紀錄表各1 份在卷足憑。綜上，本案
    事證已臻明確，被告於前案觀察勒戒執行完畢及前揭違反毒
    品危害防制條例案件後再犯施用第二級毒品甲基安非他命之
    犯行洵堪認定，應予依法論科。
四、按甲基安非他命屬毒品危害防制條例第2 條第2 項第2 款所
    列之第二級毒品。核被告紀偉所為，均係犯毒品危害防制條
    例第10條第2 項之施用第二級毒品罪。至其持有第二級毒品
    甲基安非他命後，又進而施用，其持有第二級毒品之低度行
    為，應為施用施用第二級毒品之高度行為所吸收，爰不另論
    其持有第二級毒品罪。爰審酌被告曾因施用毒品而觀察勒戒
    ，復經判刑確定在案，猶不知悔悟，卻再犯本案，顯然自制
    力薄弱，本案施用毒品種類、犯罪手段、情節、所生危害，
    及被告所為係戕害自身身心健康，犯後尚能坦承犯行，態度
    良好等一切情狀，量處如主文所示之刑，及諭知如易科罰金
    之折算標準，以資懲儆。
據上論斷，應依刑事訴訟法第273 條之1 第1 項、第299 條第1
項前段，毒品危害防制條例第10條第2 項，刑法第11條前段、第
41條第1 項前段，判決如主文。
本案經檢察官邱志平到庭執行職務。
中    華    民    國   100    年    5     月    20    日
                  刑事第九庭    法  官    楊惠芬
以上正本證明與原本無異。
如不服本判決應於收受本判決後10日內向本院提出上訴書狀，上
訴書狀應敘述具體理由。上訴書狀未敘述上訴理由者，應於上訴
期間屆滿後20日內補提理由書狀於本院( 均須按他造當事人之人
數附繕本 )「切勿逕送上級法院」。
中    華    民    國   100    年    5     月    20    日
                                書記官    許弘杰
附錄本案論罪科刑法條：
毒品危害防制條例第10條第2 項：
施用第二級毒品者，處三年以下有期徒刑。